ACORDAO-COMPLETO-2509019

ACÓRDÃO DE RELAÇÃO

ACÓRDÃO DE RELAÇÃO 2573/2021 ATA 42/2021 - PLENÁRIO

Acórdão 2573/2021-TCU-Plenário
	Os Ministros do Tribunal de Contas da União ACORDAM, por unanimidade, com fundamento nos arts. 143, incisos III e V, alínea a, 235 e 237, inciso VII, do Regimento Interno/TCU, c/c o art. 9º, inciso I, da Resolução/TCU 315/2020, em conhecer da presente representação, para, no mérito, considerá-la procedente, e em dar ciência ao Conselho Regional de Engenharia e Agronomia de Goiás sobre as seguintes impropriedades/falhas, sem prejuízo de encaminhar cópia desta deliberação ao Representante e ao Crea/GO, promovendo-se, em seguida, o arquivamento dos autos, de acordo com o parecer da unidade técnica:
1. Processo TC-Processo 016.524/2021-7 (REPRESENTAÇÃO) 
	1.1. Representante: Conselho Regional de Biologia da 4ª Região - CRBio-04, (02.505.297/0001-72) .
	1.2. Órgão/Entidade: Conselho Regional de Engenharia e Agronomia de Goiás - Crea/GO.
	1.3. Relator: Ministro-Substituto Marcos Bemquerer Costa.
	1.4. Representante do Ministério Público: não atuou.
	1.5. Unidade Técnica: Secretaria de Controle Externo de Aquisições Logísticas (Selog) .
	1.6. Representação legal: Divino Terenco Xavier (5.563/OAB-GO) e outros, representando Conselho Regional de Engenharia e Agronomia de Goiás. 
	1.7. Ciência:
	1.7.1. ao Conselho Regional de Engenharia e Agronomia de Goiás sobre as seguintes impropriedades/falhas, identificadas no Pregão Eletrônico 8/2021, para que sejam adotadas medidas internas com vistas à prevenção de outras ocorrências semelhantes:
	1.7.1.1. a exigência, a título de qualificação técnica, prevista no item 9.11.1 do edital do certame, de registro ou inscrição dos licitantes junto ao Conselho Regional de Engenharia e Agronomia - Crea do Estado em que possui registro, tendo em vista que o objeto do certame (serviço de jardinagem) não obriga a empresa a se registrar no Crea, e tampouco se trata de atividade privativa de engenheiros ou agrônomos, configura-se potencialmente restritiva à competitividade do certame e irrelevante para o objeto, incorrendo na vedação contida no art. 3º, § 1º, inciso I, da Lei 8.666/1993;
	1.7.1.2. a exigência, a título de qualificação técnico-profissional, prevista no item 9.11.3 do edital do certame, de atestados devidamente registrados no Conselho Regional de Engenharia e Agronomia da região onde os serviços foram executados, acompanhados das Certidões de Acervo Técnico - CAT, comprovando que os profissionais legalmente habilitados, com formação em Engenharia Agronômica e Engenharia Florestal, atuaram como responsáveis técnicos na execução de serviços de manutenção e conservação de jardins, está em desacordo com o previsto no art. 30, § 1º, inciso I, da Lei 8.666/1993, uma vez que, ainda que uma ou mais atividades específicas do objeto do Pregão 8/2021 sejam afetas às áreas de engenharia agronômica e engenharia florestal, as citadas atividades só poderiam ser exigidas, mediante atestado, caso configurassem parcelas de maior relevância e valor significativo do objeto da licitação.

Conselho Regional de Biologia da 4ª Região - CRBio-04, (02.505.297/0001-72).

MARCOS BEMQUERER

Não atuou.

REPRESENTAÇÃO (REPR)

Secretaria de Controle Externo de Aquisições Logísticas (Selog).